【裁判字號】    97,訴,408
【裁判日期】    971016
【裁判案由】    違反毒品危害防制條例
【裁判全文】
臺灣臺南地方法院刑事裁定               97年度訴字第408號
公  訴  人  臺灣臺南地方法院檢察署檢察官
被      告  甲○○
                    （現於臺灣臺南看守所羈押中）
選任辯護人  洪梅芬律師
            李季錦律師
            涂欣成律師
上列被告因違反毒品危害防制條例案件，聲請具保停止羈押，本
院裁定如下：
    主  文
聲請駁回。
    理  由
一、聲請意旨如聲請狀所載（如附件）。
二、被告因違反毒品危害防制條例案件，經本院訊問後，認被告
    有逃亡之虞，且所犯為最輕本刑為五年以上有期徒刑之罪，
    而有刑事訴訟法第一百零一條第一項第一款及第三款之情形
    ，並於民國九十七年八月八日執行羈押在案。
三、按被告及得為其輔佐之人或辯護人，得隨時具保向法院聲請
    停止羈押，刑事訴訟法第一百十條第一項雖有明文。然法院
    准許具保停止羈押之聲請，其要件應以被告雖有刑事訴訟法
    第一百零一條第一項各款所示之羈押原因，但已無羈押之必
    要；或另有同法第一百十四條各款所示之情形，始得為之。
    倘被告仍具法定羈押原因而有羈押之必要，復查並無同法第
    一百十四條各款所示不得駁回具保聲請停止羈押之情形者，
    法院即不應准許具保停止羈押。經查：
（一）、本件被告因違反毒品危害防制條例案件，前經本院發布
        通緝在案，有本院九十七年五月十三日通緝資料附卷可
        考，被告固辯稱係因工作需要搬離原戶籍地，並舉其胞
        妹為證，惟被告縱係因上開事由搬離，亦可由其妹代收
        傳票並以電話通知被告到庭，惟依本院傳票所載，被告
        乃「遷移不明」，有本院送達證書一紙附卷足參，嗣後
        並經警員拘提，去向不明，有臺南市警察局第五分局九
        十七年五月五日南市警五刑字第○九七四五一六四七一
        ○號函可佐，足認其胞妹亦無法聯絡被告，顯見被告確
        有「逃亡」之虞，茲被告經緝獲並訊問後，認為涉犯毒
        品危害防制條例第四條第一項之罪犯罪嫌疑重大，且所
        犯為最輕本刑為五年以上有期徒刑之罪，非予羈押，顯
        難進行審判。是本案上開羈押之原因及必要性，依卷內
        之證據相互酌參，其應羈押之情事仍然存在。
（二）、查被告所犯為毒品危害防制條例第四條第一項販賣第一
        級毒品罪，非屬法定最重本刑為三年以下有期徒刑之罪
        。被告所舉家庭因素，係其家中母親需被告照顧為由，
        聲請本院具保停止羈押，惟上開事項，僅屬被告個人之
        家庭因素，並無法定應予具保停止羈押之事由，尚難認
        為有停止羈押之法定原因存在，是被告前揭事由，聲請
        具保停止羈押，既無法定原因，自難資為應予具保停止
        羈押之理由。至於被告聲請本院訊問其胞妹乙情，由於
        就其是否有逃亡之虞之情事，業經本院說明如前，本院
        認為並無訊問其胞妹之必要，附此敘明。
四、綜上，前述聲請尚屬無據，且不符合刑事訴訟法第一百十四
    條各款之規定，被告上揭羈押原因，並不能因具保而使之消
    滅，被告聲請具保停止羈押，自難准許，應予駁回。
五、依刑事訴訟法第二百二十條，裁定如主文。
中    華    民    國    97    年    10    月    16    日
                刑事第十三庭    審判長法  官  張銘晃
                                      法  官  徐文瑞
                                      法  官  黃翰義
以上正本證明與原本無異。
如不服本裁定，應於收受送達後5日內向本院提出抗告狀（應附
繕本）。
                                      書記官  謝文心
中    華    民    國    97    年    10    月    17    日


司法院資訊處製作；財團法人民間司法改革基金會備份。
